臺北高等行政法院裁定
                                      109年度訴字第944號
原      告　香港商南海發展有限公司


代　表　人　鄭志宏
訴訟代理人　謝佳琪　律師
            李劍非　律師
            林欣萍　律師
被      告　臺北市政府捷運工程局

代　表　人　張澤雄（局長）
訴訟代理人　柏有為　律師
            張峪嘉　律師
上列當事人間有關捷運土地聯合開發事務事件，本院裁定如下：
    主  文
本件於本院109年度訴字第39號行政訴訟終結前，停止訴訟程序
。
　　理  由
一、按「（第1項）行政訴訟之裁判須以民事法律關係是否成立
    為準據，而該法律關係已經訴訟繫屬尚未終結者，行政法院
    應以裁定停止訴訟程序。（第2項）除前項情形外，有民事
    、刑事或其他行政爭訟牽涉行政訴訟之裁判者，行政法院在
    該民事、刑事或其他行政爭訟終結前，得以裁定停止訴訟程
    序。」行政訴訟法第177條定有明文。
二、事實概要：
(一)原告與訴外人馬來西亞商馬頓有限公司（下稱馬頓公司）均
    為外國法人，其等共同參與由臺北市政府主管、被告執行之
    臺北市西區門戶計畫臺北車站特定專用區C1/D1（東半街廓
    ）土地開發案（下稱系爭開發案）招標甄選，經被告於民國
    107年12月28日以北市捷一區字第10760105101號函通知依評
    選結果為最優申請人，訴外人藍天電腦股份有限公司與宏匯
    股份有限公司（下稱藍天宏匯團隊）為次優申請人，原告與
    馬頓公司應於文到60日內依甄選文件規定完成新專案公司設
    立，俾與臺北市政府完成投資契約簽訂事宜；惟若有不可歸
    責於最優申請人情事，關於設立新專案公司期限，得經被告
    同意而適度延長，原告與馬頓公司已申請被告同意設立期限
    展延至108年7月10日。
(二)原告與馬頓公司續向經濟部投資審議委員會（下稱投審會）
    申請投資設立臺灣南海發展股份有限公司（下稱系爭投資申
    請），經投審會108年6月26日第1177次委員會議審議，以本
    案有受大陸地區政府或人民掌控或影響該國內事業營運之疑
    慮，依外國人投資條例第7條認定對國家安全有不利影響，
    決議不予准許，而經經濟部以108年7月4日經審字第1080460
    3090號函（下稱經濟部108年7月4日函）駁回系爭投資申請
    ，原告與馬頓公司不服，提起訴願，遭決定駁回，現由本院
    以109年度訴字第39號事件另案審理中。
(三)其間，原告於108年6月27日以南海發字第108062701號函向
    被告再次申請展延新專案公司設立期限，被告以系爭投資申
    請已經投審會決議不予核准，並經經濟部108年7月4日函駁
    回，故不同意申請延展新專案公司設立期限，並依系爭開發
    案投資人須知（下稱投資人須知）第12條規定，請原告與馬
    頓公司應於30日內完成簽約，逾期將喪失最優申請人資格等
    語，分別以108年7月10日北市捷一區字第1083013771號函（
    下稱被告108年7月10日函）、108年7月17日北市捷一區字第
    1083014415號函（下稱被告108年7月17日函）復原告。
(四)原告於108年7月22日以南海發字第108072201號函請求被告
    准予展延，經被告以原告縱就上開經濟部108年7月4日函提
    起訴願，仍無由據以展延新專案公司之設立期限，其餘回復
    同被告108年7月17日函等語，以108年7月31日北市○○區○
    ○0000000000號函（下稱被告108年7月31日函）復原告。原
    告又以108年8月8日南海發字第108080801號函再次請求准予
    展延，再經被告以其應以經濟部108年7月4日函作為系爭開
    發案後續執行之基礎，且原告曾向本院為假處分之聲請經本
    院以108年度全字第35號、第38號裁定駁回（業分經最高行
    政法院以108年度裁字第1134號、第1386號裁定予以維持）
    ，無由展延設立新專案公司或簽約之期限，其餘回復同被告
    108年7月31日函等語，以108年8月20日北市捷一區字第1083
    017228號函（下稱被告108年8月20日函）函復原告。之後，
    被告認原告未遵期成立新專案公司並完成簽約程序，依投資
    人須知第12條規定，已視同放棄最優申請人資格，以108年
    10月18日北市捷一區字第1086017654號函（下稱被告108年
    10月18日函）通知原告領回無息退還之申請保證金。
(五)原告不服上開被告108年7月10日函、108年7月17日函、108
    年7月31日函、108年8月20日函（合稱系爭函），提起訴願
    ，經訴願不受理，遂提起本件行政訴訟。
三、經查，原告及馬頓公司經被告評選為系爭開發案之最優申請
    人，應按甄選文件規定遵期設立新專案公司，及與臺北市政
    府簽訂投資契約。被告作成系爭函否准原告展延新專案公司
    設立期限申請之基礎，係因投審會決議不予准許原告及馬頓
    公司設立新專案公司，並經經濟部108年7月4日函駁回系爭
    投資申請為據。原告及馬頓公司就經濟部108年7月4日函不
    服，循序向本院提起行政訴訟，現在本院以109年度訴字第3
    9號行政訴訟事件審理中。該行政訴訟事件之訴訟結果，涉
    及本件有關捷運土地聯合開發事務事件之前提事實，將對本
    件產生影響而有牽連，為免裁判歧異，有裁定停止本件訴訟
    程序之必要，爰依首揭規定，裁定如主文。
中　　華　　民　　國　　110    年　　9　　月　　27　　日
　　　　　　　　臺北高等行政法院第二庭
                          　　審判長法  官　蕭  忠  仁
                             　　　 法  官　李  明  益
                            　 　　 法  官　羅  月  君
上為正本係照原本作成。
如不服本裁定，應於送達後10日內向本院提出抗告狀（須按他造
人數附繕本）。
中　　華　　民　　國　　110　 年　　9　　 月　　27　　日
　　　　　　　　　　　　　　　　　　書記官　陳　又　慈